臺灣臺北地方法院民事判決　　　　　　　94年度訴字第2008號
原　　　告　新世紀資通股份有限公司
法定代理人　徐旭東
訴訟代理人　陸灼華
被　　　告　中華都會信息數位科技股份有限公司
法定代理人　鄭文宏
訴訟代理人　胡生瑞
上列當事人間請求給付貨款等事件，經臺灣高雄地方法院移送前
來，本院於民國94年5月30日言詞辯論終結，判決如下：
    主      文
被告應給付原告新台幣柒拾肆萬陸仟壹佰參拾玖元，及其中新台
幣參拾捌萬壹仟陸佰參拾玖元部分，自民國九十三年十二月二十
一日起，其中新台幣參拾陸萬肆仟伍佰元部分，自民國九十三年
八月二十七日起，均至清償日止，按週年利率百分之五計算之利
息。
訴訟費用由被告負擔。
    事實及理由
一、本件原告起訴主張：被告於民國93年4月起使用原告之電信
    服務，原告依約提供電信服務後，被告應於每月20 日以前
    繳納電信服務費用。惟被告自93年7月20日起至同年12月20
    日止共計新台幣（下同）381,639元之電信服務費用未繳納
    。再被告於92年1月27日及同年3月25日向原告訂購撥接盒（
    含變壓器）1,200個，每個單價450元，原告在交貨後於92年
    3 月19日、92年4月30日及92年5月29日分別開立236,250元
    、302,097元及28,653元，共計56,700元三張發票。原告出
    售與被告之撥接盒並無瑕疵。原告並同意被告將其中450個
    撥接盒（含變壓器）退回，折讓貨款202,500元，惟被告迄
    今仍未清償扣除退貨後之餘款364,500元。合計被告積欠之
    電信服務費及撥接盒貨款為746,139元（電信服務費381,639
    ＋撥接盒貨款364,500＝746,139）等情，爰求為命被告給付
    原告746,139元，及其中381,639元自應給付日之翌日即93年
    12 月21日起，其中364,500元自催告被告之翌日即93年8月
    27日起，均至清償日止，按週年利率5﹪計付法定遲延利息
    之判決。
    被告則以：其自92年1月份起陸續代銷原告之電話節費業務
    而向原告訂購撥接盒。然被告僅是代銷原告出售之撥接盒，
    其節費服務系統仍由原告提供。惟被告客戶使用向被告買受
    之撥接盒後，提出話務品質不良、無法達到節費功能及系統
    無法使用等抱怨，故原告出售之撥接盒有瑕疵，被告自得解
    除系爭撥接盒買賣契約，毋庸給付買賣價金等語，資為抗辯
    。而聲明求為原告之訴駁回。
二、原告主張被告於93年4月起使用其之電信服務，原告依約提
    供電信服務後，被告應於每月20以日前繳納電信服務費用。
    惟被告自93年7月20日起至93年12月20日止累計電信服務費
    用計381,639元未繳納，被告應於93年12月20日繳納此筆電
    信服務費。被告於92年1月27日及同年3月25日向原告訂購撥
    接盒（含變壓器）1,200個，每個單價為450元，嗣原告同意
    退回450個撥接盒（含變壓器）折讓202,500元，原告提供服
    務對外之名稱為速博，原告於93年8月26日催告給付撥接盒
    貨款之事實，業據提出用戶申請書、用戶帳戶結餘資訊、訂
    購單、統一發票、營業人銷貨退回進貨退出或折讓證明單各
    乙份為證（高雄地方法院94年度訴字第553號卷第8頁至第18
    頁），並為被告所不爭，堪信為真實。至原告主張被告應給
    付撥接盒貨款364,500元，則為被告所否認，並以前開情詞
    置辯。經查：
（一）按物之出賣人，對於買受人應擔保其物依第373條之規定
      危險移轉於買受人時，無滅失或減少其價值之瑕疵，亦無
      滅失或減少其通常效用或契約預定效用之瑕疵，但減少之
      瑕疵無關重要者，不在此限，買賣因物有瑕疵，依前五條
      之規定，應負擔保之責者，買受人得解除其契約，或請求
      減少其價金。但依情形解除契約顯失公平者，買受人僅得
      請求減少價金，民法第354條及第359條分別有明文。故物
      之買受人解除契約者，必須買受之物有瑕疵且解除契約並
      未顯失公平始可。又債權人於受領給付後，以債務人給付
      不完全為由，請求債務人損害賠償，關於給付不完全之點
      ，應由債權人負舉證責任（最高法院77年度台上字第1989
      號判決要旨參照）。
（二）被告既向原告購買撥接盒1,200個，每個單價450元，加計
      應由被告負擔之5%稅金（見臺灣高雄地方法院94年度訴字
      第553號卷第13頁及第14頁之訂購單）、扣除被告已退貨
      並經原告收受之撥接盒貨款202,500元，計被告應給付原
      告撥接盒貨款為364,500元（每個單價450×個數1,200+稅
      款5%×450×1200-退貨款202,500=364,500）。原告又於
      93年8月26日催告被告給付，依民法第229條第2項規定，
      被告應自93年8月27日負遲延責任，被告應給付自93年8月
      27日起至清償日止，按週年利率5%計算之法定遲延利息。
      再被告自93年7月20日起至93年12月20日止累計未繳納之
      電信服務費用計381,639元，被告應於93年12月20日以前
      給付，然被告逾期未為給付，原告主張被告應給付自93年
      12月21日起至清償日止，按週年利率5%計算之法定遲延利
      息，洵屬有據。
（三）被告雖抗辯原告基於買賣契約而交付之上開撥接盒（含變
      壓器）有瑕疵，其得解除系爭買賣契約毋庸給付價金，惟
      為原告所否認。被告既已受領原告交付之撥接盒，自應由
      被告就此瑕疵負舉證責任。查被告提出之客服部日報表，
      其上記載客戶抱怨內容為「林阿追反應盈錫工業之話盒子
      因中華電信稽核人員前去檢查說是違法，並將話盒子拆除
      」部分（見本院卷第33頁），然該所謂違法究係指撥接盒
      本身，抑或該撥接盒之設置，被告均未敘明，而原告僅是
      出售撥接盒與被告公司，有訂單乙份在卷可查（見本院卷
      第33頁），安裝則由被告提供，為被告所自認（見本院卷
      第29頁），自難以該客服部日報表抗辯原告有應負之瑕疵
      擔保責任存在。再被告提出之客服部日報表復記載「速博
      的線路品質太差，且反應多次未獲解決，意欲退租」（見
      本院卷第34頁），然該客戶既是抱怨原告線路品質之問題
      ，自與系爭撥接盒是否有瑕疵無涉，自不能以該日報表認
      定系爭接線盒有瑕疵。至上開客服部日報表所記載線路品
      質太差云云，縱屬實在，然應是該客戶與原告間之問題，
      與系爭撥接盒無涉。又被告提出之客服部日報表又記載「
      台中業務張芳瑜來電反應速博用戶王建勳的話盒子有問題
      ，今技術部工程師至用戶處檢修後確認安裝並無問題，但
      發現為何撥打手機出去有來電顯示（表仍走中華電信線路
      ，無法節費），所以表示不想安裝了」（見本院卷第36頁
      ），則依上開客服部日報表充其量僅能認定該客戶撥接盒
      之安裝無誤，然撥接盒是否可達到節費功能及節省金額若
      干，與撥接盒連接之線路亦有關連，為兩造所不爭（見本
      院卷第29頁），仍不能以上開客服戶日報表之記載認定原
      告出售之系爭撥接盒有瑕疵。另被告提出客服部日報表記
      載「台中業務吳瑞圓他有一速博的企業用戶（漢陞建設公
      司），因在裝了話盒之後（共十個），使用上不太方便，
      覺得節費效果並不如預期理想，故欲退租」、「山谷樂器
      邱小姐反應裝話盒後，公司電話便無法自動跳號，相當不
      便，請派員處理」、「豪科工業反應裝了速博話盒後，並
      沒有節費效果，申請拆除。王建勳反應裝速博話盒沒有節
      費效果」（見本院卷第35頁及第37頁），惟裝設原告出售
      之撥接盒是否可達節費效果及達成效果若干，與撥接盒之
      安裝及連接之線路均有關係，為兩造所不爭（見本院卷第
      29頁），則雖上開客服部日報表記載裝設系爭撥接盒後產
      生之節費效果有限云云，然仍不能認定系爭接線盒有瑕疵
      。至上開客服部日報表所稱使用不便乙節，應係牽涉撥接
      盒之安裝及線路規劃，仍不能認定系爭撥接盒有瑕疵。又
      上開客服部日報表記載「黃尹梅鳳來電反應其速博帳單發
      生重複繳款的溢繳現象，希望以後速博帳單能將應繳金額
      項目明列清楚」（見本院卷第39頁），此應為該客戶與原
      告間關於原告提供服務之問題，與系爭撥接盒有無瑕疵無
      涉。被告此部分抗辯，自不足取。
三、綜上所述，原告依系爭買賣契約，請求被告給付746,139元
    ，及其中381,639元部分自93年12月21日起，其中364,500元
    部分自93年8月27日起，均至清償日止，按週年利率5﹪計算
    之法定遲延利息，洵屬有據，應予准許。
四、兩造其餘主張陳述及所提之證據，經本院審酌後，認均不足
    以影響本判決之結果，均毋庸再予論述，附此敘明。
五、據上論結，原告之訴為有理由，依民事訴訟法第78條，判決
    如主文。
中　　華　　民　　國　　94　　年　　6 　　月　　15　　日
                    民事第三庭    法　官　黃書苑
以上正本係照原本作成。
如對本判決上訴，須於判決送達後20日內向本院提出上訴狀。
中　　華　　民　　國　　94　　年　　6 　　月　　15　　日
                      　　　　　　書記官　趙郁涵
